---
title: "Tarea 1 - CA0307: Estadística Actuarial II"
author:
- Anthony Mauricio Jiménez Navarro | C24067
- Henri Gerard Gabert Hidalgo | B93096
- Juan Pablo Morgan Sandí | C15319
output:
  pdf_document:
    toc: true
  html_document:
    theme: flatly
    toc: true
    toc_float:
      collapsed: true
date: "2024-10-22"
---

# Librerias
```{r}
set.seed(2024)
```

# Ejercicio 1

Primero se crea la función a integrar, la cual sabemos que es
$$
\int_0^1 \frac{e^{-x^2}}{1+x^2} d x
$$

```{r}
f <- function(x) {
  exp(-x^2) / (1 + x^2)
}
```

Una vez hecho lo anterior, programos el algoritmo de Montecarlo.

```{r}
# Método de Montecarlo para aproximar la integral
montecarlo_integration <- function(N) {
  # Generamos N muestras aleatorias entre 0 y 1
  x <- runif(N, 0, 1)
  
  # Evaluamos la función en los puntos muestreados
  fx <- f(x)
  
  # Estimar la integral como el promedio de f(x)
  integral_estimate <- mean(fx)

  return(integral_estimate)
}

N <- 100000  # número de muestras

montecarlo_result <- montecarlo_integration(N)

cat("Aproximación de la integral por Montecarlo:", montecarlo_result, "\n")

```
Ahora, usando integrate.
```{r}
integral_exacta <- integrate(f, 0, 1)
cat("Aproximación de la integral por Integrate:", integral_exacta$value, "\n")
cat("El error absoluto de Integrate:", integral_exacta$abs.error, "\n")
```
Ahora, la diferencia entre el resultado de Montecarlo y el de Integrate es:
```{r}
montecarlo_result - integral_exacta$value
```

# Ejercicio 2

Primero, se crea la función $f_L$, la cual es
$$
f_L(L)= \lambda e^{-\lambda L}
$$
La cual, sabiendo que $\lambda = 1$, es $f_L(L)= e^{-L}$
```{r}
f_L <- function(L) {
  return(exp(-L)) 
}
```

Por el enunciado sabemos también que $g(L) \sim N(3, 4)$
```{r}
g_L <- function(L) {
  return(dnorm(L, mean = 3, sd = 2))
}
```

Una vez creadas las funciones anteriores, se procede a crear el algoritmo de muestreo por importancia.
```{r}
# Establecemos la semilla

n <- 10^4  # número de muestras

# Generar muestras de la distribución normal g
L_samples <- rnorm(n, mean = 3, sd = 2)

# Estimamos el valor esperado usando la importancia ponderada
pesos <- f_L(L_samples) / g_L(L_samples)
perdidas_esperadas <- mean(L_samples * pesos)

cat("La estimación del valor esperado de la pérdida usando muestreo por importancia es:", 
    perdidas_esperadas, "\n")

```

# Ejercicio 3

Se definen los tiempos entre accidentes y las funciones exponencial y gamma, ademas se establecen los parametros de la funcion gamma, todo esto segun lo establecido en el enunciado.
```{r}
tiempos <- c(2.72, 1.93, 1.76, 0.49, 6.12, 0.43, 4.01, 1.71, 2.01, 5.96)

# Definición de las funciones de densidad
objetivo <- function(lambda, x) {
  lambda * exp(-lambda * x)
}

previa <- function(lambda) {
  dgamma(lambda, shape = 2, rate = 1)
}
```

Algoritmo de aceptacion-rechazo
```{r}
n <- 10000
valoresLambda <- numeric(n)

for (i in 1:n) {
  repeat {
    # Generar candidato de la distribución prior
    lambda <- rgamma(1, shape = 2, rate = 1)
    
    # Generar variable uniforme
    u <- runif(1)
    
    # Verificar aceptación
    if (u < min(objetivo(lambda, tiempos) / previa(lambda))) {
      valoresLambda[i] <- lambda
      break
    }
  }
}
```

Resultados
```{r}
ngen <- n  
cat("Número de generaciones = ", ngen, "\n")
cat("Número medio de aceptados = ", ngen / 10^4, "\n")
cat("Proporción de rechazos = ", 1 - 10^4 / ngen, "\n")

lambda_est <- 1 / mean(tiempos)

hist(valoresLambda, breaks = "FD", freq = FALSE, main = "")
curve(dbeta(x, 2, 4), col = 2, lwd = 2, add = TRUE)
```

Intervalo de credibilidad al 99%
```{r}
cred_interval <- quantile(valoresLambda, probs = c(0.005, 0.995))
cat("Intervalo de credibilidad al 99%: [", cred_interval[1], ", ", cred_interval[2], "]\n")
```
Aceptacion o rechazo de lambda = 5
```{r}
lambda_hip <- 0.5
if(lambda_hip >= cred_interval[1] && lambda_hip <= cred_interval[2]) {
  cat("No se rechaza la hipótesis lambda = 0.5, está dentro del intervalo de credibilidad.\n")
} else {
  cat("Se rechaza la hipótesis lambda = 0.5, está fuera del intervalo de credibilidad.\n")
}
```
# Ejercicio 4

Funcion
$$
f(x) = exp(\frac{sen(10x)}{10cos(x)})
$$
```{r}
f <- function(x) {
  return(exp(sin(10 * x) / (10 * cos(x))))
}
```

Funcion de recalentamiento simulado
```{r}
resim <- function(f, alpha = 0.5, s0 = 5, niter = 1000, mini = 0, maxi = 10) {
  s_n <- s0
  estados <- rep(0, niter)
  iter_count <- 0
  for (k in 1:niter) {
    estados[k] <- s_n
    T <- (1 - alpha)^k  # Enfriamiento
    s_new <- rnorm(1, s_n, 1)
    
    # Asegurarse de que la nueva solución esté dentro de los límites
    if (s_new < mini) { s_new <- mini }
    if (s_new > maxi) { s_new <- maxi }
    
    dif <- f(s_new) - f(s_n)
    if (dif < 0) {
      s_n <- s_new
    } else {
      random <- runif(1, 0, 1)
      if (random < exp(-dif / T)) {
        s_n <- s_new
      }
    }
    iter_count <- iter_count + 1
  }
  return(list(r = s_n, e = estados))
}
```

Aplicacion
```{r}
Resultado <- resim(f, 0.1, 5, 1000, 0, 10)
```

Resultados
```{r}
Resultado$r  # Minimo global
plot(Resultado$e, type = "l", col = "blue", lwd = 2, 
     ylab = "Estados", xlab = "Iteraciones", main = "Estados de la cadena")
```